【裁判字號】    98,消債抗,23
【裁判日期】    980511
【裁判案由】    抗告事件
【裁判全文】
臺灣彰化地方法院民事裁定            98年度消債抗字第23號
抗  告  人  甲○○
                        號
上列當事人聲請消費者債務清理事件，對於中華民國98年3月31
日本院97年度消債更字第292號民事裁定，提起抗告，本院裁定
如下：
    主  文
抗告駁回。
抗告程序費用新台幣壹仟元由抗告人負擔。
    理  由
一、本件抗告意旨略以：
    抗告人曾與最大債權銀行台新銀行（抗告狀誤載為台北富邦
    銀行）成立協商，約定分80期，利率0%，每月清償新台幣（
    下同）28,479元，抗告人係於民國97年7月毀諾。查抗告人
    於95、96及97年度之每月平均薪資分別為37,000元、38,000
    元及35,000元，97年度每月平均收入顯少於95、96年度，難
    謂無情事變更，自應成立不可歸責於己之事由。又以抗告人
    97年度之收入35,000元，扣除每月協商金額28,479元後，僅
    餘6,521元，顯無法維持生活，則抗告人清償債務顯有重大
    困難。是以抗告人情況，應屬客觀收入不足之不可歸責於己
    是由，致履行顯有重大困難，堪符消費者債務清理條例第
    151條第6項準用第5項之規定，自有聲請更生程序以清償債
    務之必要，為此提起抗告，請求廢棄原裁定等語。
二、按債務人不能清償債務或有不能清償之虞者，得依本條例所
    定更生或清算程序，清理其債務，消費者債務清理條例第3
    條定有明文。又聲請更生或清算不合程式或不備其他要件者
    ，法院應以裁定駁回之，但其情形可以補正者，法院應定期
    間先命補正，復為同條例第8條所明定。
三、本件抗告人向本院聲請更生，雖主張其有不能清償債務情事
    ，前已提出債權人清冊，依照中華民國銀行公會會員辦理消
    費金融案件無擔保債務協商機制，以書面向最大債權金融機
    構請求共同協商債務清償方案，雖曾經協商成立，然其有消
    費者債務清理條例第151條第6項及第5項但書所定不可歸責
    於己之事由致履行前揭債務清償方案顯有重大困難等語。惟
    查，抗告人聲請本件更生後，業依「中華民國銀行公會會員
    辦理消費金融案件無擔保債務個別協商一致性機制」申請個
    別協商，並與最大債權銀行台新銀行達成分期還款協議，約
    自98年1月起，分150期還款，利率0%，每月繳款總額約為13
    ,000 元，於97年12月9日完成簽約，目前履約繳款正常，此
    有台新銀行98年3月11日台新債協98法字第110200號函暨「
    個別協商一致性方案協議書」附卷可稽，則以聲請人每月35
    ,000 元之固定收入，應無不能清償債務之情事。本件抗告
    人更生之聲請既不符合消費者債務清理條例第3條所定要件
    ，且上開欠缺又屬無從補正，自應駁回其更生之聲請。
四、綜上，抗告人並無不能清償債務或有不能清償之虞情形，其
    聲請更生核與消費者債務清理條例第3條規定不合，則原審
    裁定駁回抗告人更生之聲請，核無違誤。抗告意旨猶執前詞
    ，指摘原裁定不當，求予廢棄發回，為無理由，應予駁回。
五、據上論結，本件抗告為無理由，依消費者債務清理條例第11
    條第2項、第15條，民事訴訟法第495條之1第1項、第449條
    第1項、第95條、第78條，裁定如主文。
中    華    民    國    98    年    5     月    11    日
                民事第二庭      審判長法  官  邱月嬌
                                      法  官  洪榮謙
                                      法  官  施錫揮
上正本係照原本作成。
不得再抗告。
中    華    民    國    98    年    5     月    11    日
                                      書記官  蕭秀吉


司法院資訊處製作；財團法人民間司法改革基金會備份。
